【裁判字號】    99,毒抗,304
【裁判日期】    991008
【裁判案由】    毒品危害防制條例
【裁判全文】
臺灣高等法院刑事裁定                 99年度毒抗字第304號
抗  告  人
即  被  告  甲○○
上列抗告人因違反毒品危害防制條例案件，不服臺灣板橋地方法
院中華民國98年9月10日裁定（99年度毒聲字第1233號），提起
抗告，本院裁定如下：
    主  文
抗告駁回。
    理  由
一、按海洛因及甲基安非他命分屬毒品危害防制條例第2條第2項
    所稱之第一、二級毒品；犯施用第一、二級毒品之罪者，檢
    察官應聲請法院裁定，令被告入勒戒處所觀察、勒戒，其期
    間不得逾2月，毒品危害防制條例第20條第1項定有明文。
二、原裁定以：被告甲○○基於施用第二級毒品甲基安非他命之
    犯意，於民國99年7月23日凌晨零時20分許為警採尿時回溯
    96小時內之某時（不含為警逮捕之公權力拘束期間），在不
    詳地點，施用第二級毒品甲基安非他命。嗣於同年月22 日
    下午3時10分許，在臺北縣土城市○○街45號為警查獲。被
    告雖否認犯行，然其為警採集之尿液，經送請臺灣檢驗科技
    股份有限公司鑑驗結果，呈安非他命類陽性反應，有該公司
    濫用藥物檢驗報告、臺北縣政府警察局板橋分局偵辦毒品危
    害防制條例被移送人姓名及代碼對照表各1紙附卷可稽，則
    被告施用第二級毒品犯行堪予認定。原審依驗尿所得證據裁
    定被告應送勒戒處所施以觀察、勒戒，核無不合。
三、抗告意旨略以：由於家中經濟來源，全靠本人甲○○負責，
    又因本人是鴻鑫批發鞋業行負責人，如果本人進去勒戒，家
    中會因此無法營運。因為母親只是負責公司的帳務，而父親
    因為身體不好，所以長期在大陸休養，妹妹又無法替本人掌
    管公司事務，所以家中的大小事務全落在本人身上。懇請法
    官是否能將勒戒改為勞動服務或易科罰金云云。
四、經查抗告人甲○○，於99年7月23日凌晨零時20分許為警採
    尿時回溯96小時內之某時，在不詳地點，施用第二級毒品甲
    基安非他命。嗣於同年月22日下午3時10分許，在臺北縣土
    城市○○街45號為警查獲。經警採集之尿液，經送請臺灣檢
    驗科技股份有限公司鑑驗結果，呈安非他命類陽性反應，此
    有該公司濫用藥物檢驗報告、臺北縣政府警察局板橋分局偵
    辦毒品危害防制條例被移送人姓名及代碼對照表各1紙附卷
    可稽，是被告施用毒品之犯行應堪認定。再查施用毒品者，
    法院應依檢察官之聲請裁定送觀察、勒戒後，係法律規定之
    強制處遇程序，法院並無就個案情節斟酌有無施以觀察、勒
    戒之權限，抗告意旨所稱各節，自非適法事由。從而原審裁
    定抗告人令入勒戒處所施以觀察勒戒，並無不當。從而，本
    件抗告人之抗告，為無理由，應予駁回。
五、據上論斷，應依刑事訴訟法第412條，裁定如主文。
中    華    民    國    99    年     10    月    8    日
                      刑事第一庭審判長法  官  葉騰瑞
                                      法  官  彭政章
                                      法  官  莊明彰
以上正本證明與原本無異。
不得再抗告。
                                      書記官  王韻雅
中    華    民    國    99    年    10    月    11    日

司法院資訊處製作；財團法人民間司法改革基金會備份。
